臺灣南投地方法院民事簡易裁定
111年度投簡字第104號
原      告  鎂祥工程企業有限公司

法定代理人  王俊彬  
訴訟代理人  郭俐瑩律師
被      告  王晶君  
上列當事人間請求給付價金事件，本院裁定如下：
    主    文
本件移送臺灣臺中地方法院。
    理    由
一、按訴訟，由被告住所地之法院管轄。訴訟之全部或一部，法
    院認為無管轄權者，依原告聲請或依職權以裁定移送於其管
    轄法院（民事訴訟法第1條第1項前段、第28條第1項）。再
    按因契約涉訟者，如經當事人定有債務履行地，得由該履行
    地之法院管轄，此乃民事訴訟法第12條就特別審判籍所設之
    規定，是項約定，無論以文書或言詞，抑以明示或默示為之
    ，是否與債權契約同時訂定，固均無不可，即其履行地定有
    數處或雙務契約當事人所負擔之債務雙方定有互異之債務履
    行地者，各該履行地之法院亦皆有管轄權，惟必以當事人間
    有約定債務履行地之意思表示合致，始有該條規定之適用（
    最高法院98年度台抗字第468號裁定意旨參照）。又原告起
    訴請求履行契約，並主張契約約定債務履行地有管轄權，法
    院固應依原告主張之事實，按諸法律關於管轄之規定為管轄
    權有無之認定，而與原告實體請求是否成立無涉；然受訴法
    院有無管轄權，法院應依職權調查，倘調查結果，無稽證證
    明原告所主張兩造契約定有債務履行地一節屬實，法院即無
    從以原告主張之債務履行地，決定法院管轄權之有無（最高
    法院100年度台抗字第916號裁定意旨參照）。
二、經查，本件被告住所地在臺中市，有臺灣臺中地方法院110
    年度中簡字第1449號民事判決書、本院電話紀錄可稽，依上
    開說明，自應由臺灣臺中地方法院管轄。原告雖主張債務履
    行地在南投縣，本院對本件有管轄權，並提出統一發票、出
    貨單、應收帳款明細表為證。惟觀前開統一發票、出貨單記
    載之交貨地點為臺中市；應收帳款明細表上之客戶名稱為鴻
    展工程行，地址為南投縣○○市○○里○○路000巷00號5樓之1，
    均無原告所稱兩造間有約定債務履行地在南投縣之意思表示
    合致之情形。而鴻展工程行為非法人團體，被告亦已退夥，
    有經濟部商業登記基本資料、臺灣臺中地方法院110年度中
    簡字第1449號民事判決書可參，縱認有債務履行地之約定，
    亦存在於本件契約當事人即原告與鴻展工程行間，而與被告
    無關。又原告並未舉證證明兩造間有約定債務履行地在南投
    縣之意思表示合致，是原告前揭主張，並不足採。原告向無
    管轄權之本院起訴，顯係違誤，依上開說明，爰依職權將本
    件移送臺灣臺中地方法院。
三、依民事訴訟法第28條第1項，裁定如主文。
中　　華　　民　　國　　111 　年　　3 　　月　　17　　日
                  南投簡易庭  法  官　鄭煜霖
以上為正本係照原本作成。
如不服本裁定應於送達後10日內向本院提出抗告狀，並繳納抗告
費新臺幣1000元。
中　　華　　民　　國　　111 　年　　3 　　月　　17　　日
      　　　　　　　　　　　　書記官  洪妍汝